臺灣桃園地方法院刑事判決　　　　　 99年度審易字第2012號
公　訴　人　臺灣桃園地方法院檢察署檢察官
被　　　告　孟廣福
上列被告因竊盜案件，經檢察官提起公訴（99年度偵字第23036
號），被告於本院準備程序進行中，就被訴事實為有罪之陳述，
經本院告知簡式審判程序意旨，並聽取公訴人及被告之意見後，
本院裁定改依簡式審判程序審理，茲判決如下：
    主  文
孟廣福毀壞門扇竊盜，累犯，處有期徒刑玖月。
    事實及理由
一、犯罪事實：
    孟廣福前於民國97年間，因竊盜等案件，經臺灣高等法院以
    98 年 度上易字第834 號判決分別判處有期徒刑7 月、7 月
    ，並合併定其應執行刑為有期徒刑1 年1 月確定；另於同年
    間，因施用毒品案件，經本院以97年度審訴字第3445號判決
    判處有期徒刑7 月、3 月，並合併定其應執行刑為有期徒刑
    8 月確定；前揭數罪復經臺灣高等法院以98年度聲字第2851
    號裁定合併定其應執行刑為有期徒刑1 年7 月確定，入監執
    行後，於99年4 月16日縮刑期滿執行完畢。詎其仍不知悔改
    ，竟意圖為自己不法所有，於99年8 月3 日凌晨4 時9 分許
    ，駕駛車牌號碼Q6－7111號自小客車，至桃園縣平鎮市○○
    ○路153 號2 樓，邱媄郁所經營夜間無人居住之昨夜星辰卡
    拉OK店，徒手破壞2 樓大門喇叭鎖，進入店內徒手竊取香菸
    26包及現金新臺幣5,840 元後（侵入建築物部分未據告訴）
    ，旋即駕駛前揭自小客車逃逸。嗣經邱媄郁調閱監視器畫面
    後報警處理始循線查獲，並於孟廣福住處起獲前開所竊得之
    香菸7 包。案經由桃園縣政府警察局平鎮分局報告臺灣桃園
    地方法院檢察署檢察官偵查起訴。
二、證據名稱：
  (一)孟廣福於警詢、檢察官訊問時及本院審理中之自白。
  (二)證人即被害人邱媄郁於警詢中之陳述。
  (三)贓物認領保管單、修理門鎖收據、查獲現場、車牌號碼Q6－
    7111號自小客車、扣案物及監視器翻拍照片。
  (四)臺灣高等法院被告前案紀錄表1 份。
三、按刑法第321 條第1 項第2 款毀越門扇之「越」字，係指越
    入者而言，如係走入不得謂之「越」（最高法院24年度總會
    決議〈五七〉參照）；所謂越進門扇牆垣，其越進二字亦應
    解為超越或踰越而進，非謂啟門入室即可謂之越進（最高法
    院22年上字第454 號判例參照）。經查，本件被告係以徒手
    破壞邱媄郁所經營之昨夜星辰卡拉OK店2 樓大門喇叭鎖，藉
    以啟門入室，亦難遽謂其有何「踰越」該房門之行為，惟此
    等舉動之目的既僅在於開啟門鎖，依前開說明，應仍屬上揭
    「啟門入室」之範疇，尚難遽謂該當於刑法第321 條第1 項
    第2 款之「踰越」要件。公訴意旨雖就上揭部分，認被告涉
    有刑法第321 條第1 項第2 款之罪，然被告並無踰越門扇之
    情形，此部分之基本社會事實相同，且僅屬加重條件之增加
    減少，本院仍得予審理，尚不生變更起訴法條之問題。是核
    被告所為，係犯刑法第321 條第1 項第2 款之毀壞門扇竊盜
    罪。又被告有犯罪事實欄所載犯罪科刑之執行完畢紀錄，此
    有臺灣高等法院被告前案紀錄表附卷足參，其於有期徒刑執
    行完畢後5 年以內，故意再犯本件最重本刑為有期徒刑以上
    之罪，為累犯，應依刑法第47條第1 項之規定，加重其刑。
    爰審酌被告正值壯年，不思以正當手段獲取財物，因為恣意
    而竊取他人之財物，欠缺尊重他人財物之觀念，對於社會安
    全形成重大危害，惟斟酌竊得財物價值、對被害人所生危害
    、犯罪手段、生活狀況與智識程度、犯後坦承犯行等一切情
    狀，量處如主文所示之刑，以資懲儆。至公訴意旨雖以被告
    孟廣福履犯竊盜罪，顯見有犯罪習慣，刑之執行實已不足根
    絕其犯罪習性，爰請依竊盜犯贓物犯保安處分條例第3 條第
    1 項之規定，併請予諭知應於刑之執行前令入勞動場所強制
    工作，以資懲儆等語。惟按18歲以上之竊盜犯，有犯罪之習
    慣者，得於刑之執行前，令入勞動場所強制工作，竊盜犯贓
    物犯保安處分條例第3 條第1 項固有明文，惟前開條例，於
    應執行之刑未達1 年以上者，不適用之，此見同條例第2 條
    第4 項規定即明。查被告於本件竊盜犯行前，雖尚有其他竊
    盜犯行，然本院就本件被告所犯竊盜罪所宣告之刑未達1 年
    ，自無從依竊盜犯贓物犯保安處分條例規定宣付強制工作。
    又有犯罪之習慣或因遊蕩或懶惰成習而犯罪者，亦得宣告於
    刑之執行前，令入勞動場所強制工作，刑法第90條第1 項固
    定有明文。惟按強制工作乃保安處分之一種，保安處分實係
    刑罰以外之補充性制度，其目的係在預防有「社會危險性」
    之犯罪，則就保安處分之目的而論，強制工作之宣告，理當
    一併注意社會危險性之具備，徵諸被告於本案竊盜犯行之犯
    罪手法單純，所竊取之財物價值非鉅，堪認犯罪情節尚非重
    大。是被告本案所為，雖非可取，然顯尚未達社會危險性之
    程度。若對被告逕為強制工作宣告，不僅無助於社會危險性
    之防堵，更恐與保安處分之立法本旨相悖，而終將失其宣告
    之意義。且兼衡本次竊盜犯行之嚴重性、所得財物之價值、
    所表現之危險性及對其未來之期待性等情以觀，認被告經有
    期徒刑9 月之執行後，應足以收遏止並矯治其犯罪行為之效
    果，且足以體現司法正義，並契合社會感情。況改正被告竊
    盜犯行之有效方法，在於提供適當之更生保護、就業機會及
    社會扶助等，並非僅有執行強制工作之保安處分一途，而強
    制工作之保安處分係就被告人身自由之長期且嚴格之限制，
    自應從嚴認定之。從而，本院認就被告本件竊盜犯行予以處
    罰，即為已足，檢察官起訴書指稱僅單純對被告施以刑罰恐
    難收矯正之效，請求宣告強制工作乙節，依比例原則，核屬
    尚無必要，併此敘明。
四、應適用法條：
    刑事訴訟法第273 條之1 第1 項、第299 條第1 項前段、第
    310 條之2 、第454 條第1 項，刑法第321 條第1 項第2 款
    、第47條第1 項，判決如主文。
五、如不服本件判決，得自收受判決送達之日起10日內，向本院
    提出上訴書狀，上訴於第二審法院。
本案經檢察官呂如琦到庭執行職務。
中    華    民    國    100     年    1   月   14     日
                        刑事庭  法  官  顏世翠
以上正本證明與原本無異。
如不服本判決應於收受判決後10日內向本院提出上訴書狀，並應
敘述具體理由。其未敘述上訴理由者，應於上訴期間屆滿後20日
內向本院補提理由書( 均須按他造當事人之人數附繕本) 「切勿
逕送上級法院」。
                                書記官  吳忻蒨
中    華    民    國    100     年    1   月   14     日
附錄本案論罪科刑依據之法條：
中華民國刑法第321條
犯竊盜罪而有左列情形之一者，處6 月以上、5 年以下有期徒刑
：
一、於夜間侵入住宅或有人居住之建築物、船艦或隱匿其內而犯
    之者。
二、毀越門扇、牆垣或其他安全設備而犯之者。
三、攜帶兇器而犯之者。
四、結夥三人以上而犯之者。
五、乘火災、水災或其他災害之際而犯之者。
六、在車站或埠頭而犯之者。
前項之未遂犯罰之。